【裁判字號】    99,聲,148
【裁判日期】    991029
【裁判案由】    停止執行
【裁判全文】
臺灣臺南地方法院民事裁定               99年度聲字第148號
聲  請  人  乙○○
相  對  人  馬來西亞商富析資產管理股份有限公司臺灣分公司
法定代理人  甲○○
上列當事人間聲請停止執行事件，本院裁定如下：
    主  文
聲請人供擔保新臺幣壹佰零肆萬肆仟貳佰壹拾伍元後，本院民國
九十九年度司執字第二五五五三號給付借款事件之強制執行程序
，於本院民國九十九年度補字第五一六號第三人異議之訴事件民
事判決確定前，應暫予停止。
    理  由
一、按有回復原狀之聲請，或提起再審或異議之訴，或對於和解
    為繼續審判之請求，或提起宣告調解無效之訴，撤銷調解之
    訴，或對於法院依強制執行法第4 條第1 項第5 款之裁定提
    起抗告時，法院因必要情形或依聲請定相當並確實擔保，得
    為停止強制執行之裁定，強制執行法第18條第2 項定有明文
    。次按，法院依強制執行法第18條第2 項定擔保金額而准許
    停止強制執行之裁定者，該項擔保係備供債權人因停止執行
    所受損害之賠償，其數額應依標的物停止執行後，債權人未
    能即時受償或利用該標的物所受之損害額，或其因另供擔保
    強制執行所受之損害額定之，非以標的物之價值或其債權額
    為依據（最高法院91年度臺抗字第429 號裁定參照）。
二、查，本件聲請人業於民國99年10月19日以坐落臺南縣永康市
    ○○段1025地號土地上，建號827 號、門牌號碼臺南縣永康
    市○○○路63號建物（下稱系爭建物），即本院99年度司執
    字第25553 號強制執行事件（下稱系爭執行事件）之執行標
    的物為其所有為由，對於相對人提起第三人異議之訴，由本
    院以99年度補字第516 號第三人異議之訴事件（下稱系爭民
    事事件）受理在案，業經本院依職權調取系爭民事事件案卷
    核閱無訛，揆之前揭規定，聲請人於系爭民事事件判決確定
    前，聲請供擔保停止系爭執行事件就系爭建物所為之強制執
    行程序，即屬正當。
三、次查，相對人於系爭執行事件，聲請強制執行之債權金額為
    新臺幣（下同）2,566,374 元，及自91年4 月11日起至清償
    日止，按週年利率8.54% 計算之利息，暨自91年1 月10日起
    至清償日止，按上開利率20% 計算之違約金，亦經本院依職
    調取系爭執行事件卷宗核閱屬實，復有民事強制執行聲請狀
    影本1 份在卷足據，被告於系爭執行事件聲請強制執行之債
    權金額計算至系爭民事事件起訴時，即至99年10月19日止，
    共計4,819,454 元【計算式：2,566,374 ＋（2,566,374 ×
    8.54 %×8 ）＋（2,566,374 ×8.54% ÷12×6 ）＋（
    2,566,374 ×8.54% ÷365 ×9 ）＋（0000000 ×8.54% ×
    20% ×8 ）＋（2,566,374 ×8.54% ×20% ÷12×9 ）＋（
    2,566,374 ×8.54% ×20% ÷365 ×10）＝4,819,454 （小
    數點以下四捨五入）】；而系爭建物經本院民事執行處囑託
    吳建國建築師事務所鑑定結果，其價值為18,234,279元，並
    經本院依職權調取系爭執行事件卷宗核閱無訛，復有吳建國
    建築師事務所99年8 月18日建國鑑字第99 0527 號函所附之
    不動產鑑定報告書影本1 份附卷可參。準此，聲請人聲請供
    擔保停止系爭執行事件之執行，如經本院准許，可能造成相
    對人之最大損失，應係相對人無法及時利用受償4,819,454
    元，從事創造利益（如將受償金額另行出借，獲取利息等）
    之損失，是本件核定相對人因聲請人聲請停止執行可能遭受
    之損害，自應參酌上開情事審酌之。本院審酌相對人因系爭
    執行事件可獲受償金額為4,819,454 元，相對人無法利用上
    開可獲受償金額創造其他利益，以系爭訴訟事件審理可能經
    過之訴訟期間4 年4 月計算（按第一審為辦案期限為1 年4
    月；第二審辦案期限為2 年，第三審辦案期限則為1 年），
    可能遭受之損害為1,044,215 元（即相對人因系爭執行事件
    可獲受償金額4,819,454 元，按週年利率5%計算，4 年4 月
    之利息損失，計算式：4,819,454 ×5%×4 又4/ 12 ＝
    1,044,215 元，小數點以下四捨五入），爰酌定如主文所示
    擔保金額准許之。
四、依強制執行法第18條第2 項，裁定如主文。
中    華    民    國    99    年    10    月    29    日
                  民事第三庭  法  官  伍逸康
以上正本係照原本作成。
如對本裁定抗告須於裁定送達後10日內向本院提出抗告狀，並繳
納裁判費新臺幣1,000元。
中    華    民    國    99    年    10    月    29    日
                              書記官  盧昱蓁

司法院資訊處製作；財團法人民間司法改革基金會備份。
